Minutes et répertoires du notaire François LE JAY, janvier 1756 - décembre 1765 (étude XXVIII)
Archives nationales
- Minutes de François LE JAY, janvier 1756 - décembre 1765; MC/ET/XXVIII/345 - MC/ET/XXVIII/396
  - Minutes. 1761, février - mars, février - mars 1761; MC/ET/XXVIII/373
    - Donation entre vifs., 11 février 1761; MC/ET/XXVIII/373
      Nom, qualité: (Mme ou Mlle) Pierret, Marie Anne.
      Nom, qualité: (M.) Tallange de, Francois Louis (écuyer).
      Profession: intéressé dans les affaires du roi.
      Nom, qualité: (M.) Marasse de, Jean Rene Blandin.
      Profession: capitaine de grenadiers.
    - Remboursement de 493 l. 17 s. 6 L par Marie-Etienne COURTOIS marchand de bois à Madeleine DIEU DONNÉ, femme de Pierre-Nicolas BOURGEAUX, menuisier, rue de Bourbon, par. N.D. de Bonne-Nouvelle., 12 février 1761; MC/ET/XXVIII/373
    - Codicille, dépôt., 12 février 1761; MC/ET/XXVIII/373
      Nom, qualité: (Mme ou Mlle) Furet, Marie.
      Relations: veuve de l'intervenant 2, veuve de l'intervenant 3.
      Nom, qualité: (M.) Pierre Dit Martin, Toussaint.
      Profession: loueur de carrosses.
      Nom, qualité: (M.) Regnault, Nicolas.
      Profession: mesureur de grains (officier)
      testament; dépôt de pièces
    - Rente de l'Hôtel de ville, reconstitution, aides et gabelles emission 1758., 12 février 1761; MC/ET/XXVIII/373
      Relations: subrogé(e) de l'intervenant 2.
      Nom, qualité: (M.) Maquet, Jean Baptiste.
      Profession: rubanier (maître), Paris
    - Rente de l'Hôtel de ville, reconstitution, aides et gabelles emission 1758., 12 février 1761; MC/ET/XXVIII/373
    - Rente de l'Hôtel de ville, reconstitution, aides et gabelles emission 1758., 12 février 1761; MC/ET/XXVIII/373
    - Rente de l'Hôtel de ville, reconstitution, aides et gabelles emission 1758., 12 février 1761; MC/ET/XXVIII/373
      Nom, qualité: (M.) Baron, Rene Claude Gabriel.
    - Rente de l'Hôtel de ville, reconstitution, aides et gabelles emission 1758., 12 février 1761; MC/ET/XXVIII/373
    - Rente de l'Hôtel de ville, reconstitution, aides et gabelles emission 1758., 12 février 1761; MC/ET/XXVIII/373
    - Rente de l'Hôtel de ville, reconstitution, aides et gabelles emission 1758., 12 février 1761; MC/ET/XXVIII/373
      Nom, qualité: (M.) Lepaige, Michel Pierre Alexandre (chevalier)
    - Rente de l'Hôtel de ville, reconstitution, aides et gabelles emission 1758., 12 février 1761; MC/ET/XXVIII/373
      Nom, qualité: (M.) Le Paige, Michel Pierre Alexandre (chevalier)
    - Rente de l'Hôtel de ville, reconstitution, aides et gabelles emission 1758., 12 février 1761; MC/ET/XXVIII/373
      Nom, qualité: (M.) Ducoin ou Decoin, Francois Eleonor
    - Rente de l'Hôtel de ville, reconstitution, aides et gabelles emission 1758., 12 février 1761; MC/ET/XXVIII/373
      Nom, qualité: (M.) Maratray, Leonard
    - Rente de l'Hôtel de ville, reconstitution, aides et gabelles emission 1758., 12 février 1761; MC/ET/XXVIII/373
    - Rente de l'Hôtel de ville, reconstitution, aides et gabelles emission 1758., 12 février 1761; MC/ET/XXVIII/373
    - Rente de l'Hôtel de ville, reconstitution, aides et gabelles emission 1758., 12 février 1761; MC/ET/XXVIII/373
    - Rente de l'Hôtel de ville, reconstitution, aides et gabelles emission 1758., 12 février 1761; MC/ET/XXVIII/373
    - Rente de l'Hôtel de ville, reconstitution, aides et gabelles emission 1758., 12 février 1761; MC/ET/XXVIII/373
    - Délégation., 12 février 1761; MC/ET/XXVIII/373
      Profession: menuisier, Paris.
      Nom, qualité: (M.) Courtois, Marin Etienne.
      Profession: marchand de bois, Paris.
      Domicile: Paris (Paris) paroisse Saint-Sauveur
    - Testament., 13 février 1761; MC/ET/XXVIII/373
      Nom, qualité: (M.) Cochoy, Pierre.
    - Déclaration, droits sur une maison, Paris (Paris) Petite rue de Reuilly., 13 février 1761; MC/ET/XXVIII/373
      Nom, qualité: (M.) Boudin, Michel (bourgeois).
      Nom, qualité: (M.) Boudin, Guillaume (bourgeois).
    - Rente, constitution., 14 février 1761; MC/ET/XXVIII/373
      Nom, qualité: (M.) Danquechin, Pierre Francois (écuyer).
      Nom, qualité: (M.) Vitry, Michel.
      Profession: maitre de pension, Paris.
    - Rente foncière, titre nouvel, terre, Neuilly-sur-Marne (Seine-Saint-Denis)., 15 février 1761; MC/ET/XXVIII/373
      Nom, qualité: (personne morale) Renoux (hoirs).
      Nom, qualité: (M.) Renoux, Louis.
      Profession: vigneron, Neuilly-sur-Marne (Seine-Saint-Denis).
      Domicile: Neuilly-sur-Marne (Seine-Saint-Denis).
      Nom, qualité: (M.) Robert, Charles
    - Inventaire après décès., 16 février 1761; MC/ET/XXVIII/373
      Nom, qualité: (Mme ou Mlle) Haby, Francoise.
      Relations: épouse de l'intervenant 3.
      Nom, qualité: (Mme ou Mlle) Couteux, Francoise.
      Nom, qualité: (M.) Pepin, Nicolas.
      Profession: officier du roi.
    - Tutelle, compte., 17 février 1761; MC/ET/XXVIII/373
      Nom, qualité: (M.) Guimont, Matthias.
      Profession: chapelier (me-md), Paris.
      Domicile: Paris (Paris) paroisse Saint-Merry.
      Relations: tuteur de l'intervenant 2.
      Nom, qualité: (Mme ou Mlle) Dellesigne, Jeanne.
      Relations: fille de l'intervenant 3.
      Nom, qualité: (M.) Dellesigne, Henri.
      Profession: marchand de vin, Paris
      compte de tutelle
    - Inventaire de Marie-Françoise Broutier, femme Langlade, à la requête de Joseph Bollogniet, orfèvre joaillier à Paris, rue Froidmanteau, paroisse Saint-Germain-l'Auxerrois., 18 février 1761; MC/ET/XXVIII/373
      inventaire; Froidmanteau (rue); Broutier, Marie-Françoise; Langlade (femme); Bollogniel Joseph; orfèvre; orfèvre
    - Inventaire après décès., 18 février 1761; MC/ET/XXVIII/373
      Nom, qualité: (Mme ou Mlle) Brouties, Marie Francoise.
      Nom, qualité: (M.) Langlade, Francois Henri.
      Profession: maitre es arts, maitre de pension, Paris.
    - Vente, vigne, Montreuil-sous-Bois (Seine-Saint-Denis)., 18 février 1761; MC/ET/XXVIII/373
      Nom, qualité: (M.) Hervy, Pierre.
      Nom, qualité: (M.) Charton, Charles Louis.
    - Succession, partage., 20 février 1761; MC/ET/XXVIII/373
      Nom, qualité: (Mme ou Mlle) Bainville, Marie Marguerite.
      Nom, qualité: (M.) Chenard, Francois.
      Profession: menuisier
    - Aveu et dénombrement, constitution, emission 1759., 20 février 1761; MC/ET/XXVIII/373
      Nom, qualité: (M.) Lavoignat, Francois.
      Profession: concierge, Paris.
    - Aveu et dénombrement, constitution, emission 1759., 20 février 1761; MC/ET/XXVIII/373
      Nom, qualité: (M.) Beaurain, Charles (bourgeois, Campeaux), Campeaux (Oise)
    - Aveu et dénombrement, constitution, emission 1759., 20 février 1761; MC/ET/XXVIII/373
      Nom, qualité: (Mme ou Mlle) Sauve, Jeanne.
    - Aveu et dénombrement, constitution, emission 1759., 20 février 1761; MC/ET/XXVIII/373
      Nom, qualité: (M.) Leroy Darcy, Jean Baptiste.
    - Aveu et dénombrement, constitution, emission 1759., 20 février 1761; MC/ET/XXVIII/373
      Nom, qualité: (Mme ou Mlle) Curel, Genevieve.
    - Aveu et dénombrement, constitution, emission 1759., 20 février 1761; MC/ET/XXVIII/373
      Nom, qualité: (Mme ou Mlle) Dejardins, Marie Madeleine.
      Domicile: Paris (Paris) Par. Madeleine (la).
      Nom, qualité: (M.) Daliot, Jacques Antoine.
      Domicile: Paris (Paris) Par. Madeleine (la)
    - Aveu et dénombrement, constitution, emission 1759., 20 février 1761; MC/ET/XXVIII/373
    - Aveu et dénombrement, constitution, emission 1759., 20 février 1761; MC/ET/XXVIII/373
      Nom, qualité: (Mme ou Mlle) Pelletier, Marguerite Francoise.
    - Aveu et dénombrement, constitution, emission 1759., 20 février 1761; MC/ET/XXVIII/373
      Nom, qualité: (Mme ou Mlle) Fournier, Catherine.
      Nom, qualité: (M.) Lebel, Francois (bourgeois).
      Profession: cocher, Paris.
    - Succession, licitation, maison, Paris (Paris) rue de l'Oursine., 20 février 1761; MC/ET/XXVIII/373
      Nom, qualité: (M.) Boucheron, Jacques.
      Profession: employe dans les fermes
    - Rente de l'Hôtel de ville, donation, emprunt aides et gabelles emission 1713., 21 février 1761; MC/ET/XXVIII/373
      Nom, qualité: (Mme ou Mlle) Demoy, Bonne.
      Nom, qualité: (M.) Leroulx, Michel Augustin.
      Nom, qualité: (M.) Loliere de, Abraham Jean Louis.
      Profession: prêtre, Agen (Lot-et-Garonne), Diocese
    - Rente, transport., 21 février 1761; MC/ET/XXVIII/373
      Nom, qualité: (Mme ou Mlle) Collombier, Marie Genevieve.
      Relations: veuve de l'intervenant 2, crédirentier(e) de l'intervenant 3.
      Nom, qualité: (M.) Allee, Etienne.
      Profession: huissier au Châtelet, Paris.
      Nom, qualité: (M.) Josset, Jean Pierre.
      Profession: prêtre, chapelain.
      Nom, qualité: (M.) Michaux, Felix Emmanuel.
      Profession: prêtre, Paris.
    - Inventaire après décès., 21 février 1761; MC/ET/XXVIII/373
      Nom, qualité: (Mme ou Mlle) Lenfant, Marie Genevieve.
      Nom, qualité: (M.) Segretin, Louis.
      Profession: fabricant d'etoffe de soie, Paris.
    - Vente, jardin, Montreuil-sous-Bois (Seine-Saint-Denis)., 24 février 1761; MC/ET/XXVIII/373
      Nom, qualité: (M.) Houdart, Nicolas.
      Nom, qualité: (M.) Houdart, Jean Baptiste.
    - Bail à rente, terre, Montreuil-sous-Bois (Seine-Saint-Denis)., 24 février 1761; MC/ET/XXVIII/373
      Nom, qualité: (Mme ou Mlle) Laureau, Jeanne.
      Nom, qualité: (M.) Colinet, Francois.
      Profession: voiturier par terre.
      Nom, qualité: (M.) Bouteille, Jacques Antoine.
    - Abandonnement, meubles., 25 février 1761; MC/ET/XXVIII/373
      Nom, qualité: (Mme ou Mlle) Lardin, Marguerite.
      Domicile: Charonne (Paris).
      Nom, qualité: (M.) Bordier, Francois.
      Nom, qualité: (Mme ou Mlle) Bordier, Genevieve.
      Nom, qualité: (Mme ou Mlle) Bordier, Madeleine.
      Relations: fille de l'intervenant 1
    - Rente de l'Hôtel de ville, transport., 25 février 1761; MC/ET/XXVIII/373
      Nom, qualité: (M.) Bridault, Jean Marie.
    - Abandonnement, rente, meubles., 25 février 1761; MC/ET/XXVIII/373
      Nom, qualité: (Mme ou Mlle) Dubuisson, Marie Anne.
      Nom, qualité: (M.) Courtillier, Mathurin.
      Nom, qualité: (M.) Hebert, Nicolas.
      Profession: boulanger (marchand).
      Nom, qualité: (M.) Bouqueton, Louis.
      Profession: maitre de pension.
    - Quittance de vente de meubles par Barbe Bailly veuve de Raymond MUZET, ébéniste à Paris, elle domestique chez Jaq. Alexis Monvoisin, demeurant rue de Montreuil, de la succession de celui-ci., 26 février 1761; MC/ET/XXVIII/373
      quittance; acte de vente
    - Inventaire après décès., 26 février 1761; MC/ET/XXVIII/373
    - Succession, quittance., 26 février 1761; MC/ET/XXVIII/373
      Nom, qualité: (M.) Monvoisin, Jacques Alexis.
    - Vente, terre, Montreuil-sous-Bois (Seine-Saint-Denis)., 26 février 1761; MC/ET/XXVIII/373
      Nom, qualité: (M.) Bry, Claude Nicolas.
      Nom, qualité: (M.) Bry, Etienne.
    - Bail, terre, Bercy (Paris)., 27 février 1761; MC/ET/XXVIII/373
      Nom, qualité: (M.) Moniard, Nicolas.
    - Procuration rente publique., 27 février 1761; MC/ET/XXVIII/373
      Nom, qualité: (Mme ou Mlle) Sezille, Marie Madeleine.
      Domicile: Noyon (Oise).
      Nom, qualité: (M.) Hervilly D', Jacques.
      Profession: docteur en medecine.
      Nom, qualité: (M.) Roux Gandile, Martin Joseph (bourgeois).
    - Bail à ferme, terre, Mesnil-Amelot (le) (Seine-et-Marne)., 28 février 1761; MC/ET/XXVIII/373
      Nom, qualité: (Mme ou Mlle) Valdin, Marie Marguerite.
      Domicile: Paris (Paris) paroisse Saint-Laurent.
      Nom, qualité: (M.) Boule, Francois.
      Profession: laboureur, Mesnil-Amelot (le) (Seine-et-Marne).
      Domicile: Mesnil-Amelot (le) (Seine-et-Marne)
    - Vente, maison, Chennevieres-sur-Marne (Val-de-Marne)., 28 février 1761; MC/ET/XXVIII/373
      Nom, qualité: (M.) Cottin, Augustin.
      Profession: laboureur, Saint-Denis (Seine-Saint-Denis).
      Domicile: Saint-Denis (Seine-Saint-Denis).
      Nom, qualité: (M.) Gamet, Jean.
      Profession: vigneron, Chennevieres-sur-Marne (Val-de-Marne).
      Domicile: Chennevieres-sur-Marne (Val-de-Marne)
    - Mainlevée., 28 février 1761; MC/ET/XXVIII/373
      Nom, qualité: (M.) Fribourg Zeringhen de Montigny de, Nicolas.
      Nom, qualité: (Mme ou Mlle) Montqueron, Jeanne Francoise.
      Nom, qualité: (M.) Hanoque, Louis Denis.
      Profession: epicier (marchand)
    - Délai accordé par ses créanciers à François Musy, ingénieur en mécanique, rue de Tournelles, paroisse Saint-Paul, en train de construire un tour à guillocher vaisselle d'or et d'argent pour Louis Prudhomme, négociant, rue du Paon, paroisse Saint-Etienne du Mont, et Delincart, marchand, rue Saint-Denis, paroisse Saint-Eustache. Parmi les créanciers: - Claude-Joseph Crevoisier, horloger, enclos de l'abbaye Saint-Germain; - Joseph Sauvage, horloger, rue d'Enfer, paroisse Saint-Jacques du Haut-Pas; - Jean Delestre, horloger, rue de la Sonnerie, [rue de la Saunerie], paroisse Saint-Germain-l'Auxerrois., 1er mars 1761; MC/ET/XXVIII/373
      Paon (rue du); Saint-Denis (rue); Saint-Eustache (paroisse); Enfer (rue d'); Saunerie (rue de la); Musy, François; Prudhomme, Louis; Delincart; Crevoisier, Claude-Joseph; Sauvage, Joseph; Delestre, Jean; négociant; commerçant; horloger
    - Bail, terre, Charonne (Paris)., 1er mars 1761; MC/ET/XXVIII/373
      Nom, qualité: (M.) Savart, Etienne.
      Profession: garde de la prevote d'ile de France.
      Nom, qualité: (M.) Regnard, Laurent.
    - Bail, boutique, Paris (Paris) Grande rue du Faubourg Saint-Antoine., 1er mars 1761; MC/ET/XXVIII/373
      Nom, qualité: (M.) Menage, Nicolas.
      Profession: vinaigrier (marchand), Paris.
      Nom, qualité: (M.) Haro, Francois.
      Profession: serrurier, Paris.
    - Union de créanciers, atermoiement., 1er mars 1761; MC/ET/XXVIII/373
      Nom, qualité: (M.) Musy, Francois.
      Profession: ingenieur en mecanique.
      convention
    - Obligation., 2 mars 1761; MC/ET/XXVIII/373
      Nom, qualité: (M.) Beausse, Clement.
      Profession: marchand de bois, Montreuil-sous-Bois (Seine-Saint-Denis).
    - Renouvellement de bail de maison pour 9 ans, moyennant loyer annuel de 750 livres par Jean-Baptiste GERVAIS, marchand tapissier, grande rue du Faubourg-Saint-Antoine, à Nicolas BOURGEOIS, marchand faïencier, et Marie-Madeleine OUDRY, même adresse., 3 mars 1761; MC/ET/XXVIII/373
      bail; Faubourg-Saint-Antoine (rue du); Bourgeois, Nicolas; Oudry, Marie-Madeleine; Gervais, Jean-Baptiste; commerçant; porcelainier; commerçant; tapissier
    - Bail, appartement, Paris (Paris) Grande rue du Faubourg Saint-Antoine., 3 mars 1761; MC/ET/XXVIII/373
      Nom, qualité: (M.) Louvet, Louis Claude.
      Nom, qualité: (M.) Renault, Pierre.
      Profession: marchand d'arbres.
      Domicile: Orleans (Loiret).
      Nom, qualité: (M.) Goiffon, Michel.
    - Bail, boutique, Paris (Paris) Grande rue du Faubourg Saint-Antoine., 3 mars 1761; MC/ET/XXVIII/373
      Nom, qualité: (M.) Gervais, Jean Baptiste.
      Nom, qualité: (M.) Bourgeois, Nicolas.
      Profession: faiencier (marchand), Paris.
    - Tontine, constitution, emission 1759., 3 mars 1761; MC/ET/XXVIII/373
      Nom, qualité: (Mme ou Mlle) Gasset, Louise Simone.
      Nom, qualité: (M.) Vauday, Pierre.
    - Tontine, constitution, emission 1759., 3 mars 1761; MC/ET/XXVIII/373
      Nom, qualité: (Mme ou Mlle) Chayer, Marie Jeanne Francoise.
    - Tontine, constitution, emission 1759., 3 mars 1761; MC/ET/XXVIII/373
      Nom, qualité: (M.) Leperlier, Pierre.
      Profession: curé, Villeron (Val-d'Oise).
      Domicile: Louvres (Val-d'Oise)
    - Tontine, constitution, emission 1759., 3 mars 1761; MC/ET/XXVIII/373
      Nom, qualité: (Mme ou Mlle) David, Marie Catherine.
      Nom, qualité: (M.) Menault, Claude.
      Profession: boucher (marchand), Paris.
    - Tontine, constitution, emission 1759., 3 mars 1761; MC/ET/XXVIII/373
      Nom, qualité: (Mme ou Mlle) Crete, Marie Jeanne.
    - Tontine, constitution, emission 1759., 3 mars 1761; MC/ET/XXVIII/373
      Nom, qualité: (M.) Aubier de La Monteilhe, Antoine Emmanuel.
      Profession: lieutenant de cavalerie.
    - Tontine, constitution, emission 1759., 3 mars 1761; MC/ET/XXVIII/373
      Profession: religieux cistercien.
    - Tontine, constitution, emission 1759., 3 mars 1761; MC/ET/XXVIII/373
      Nom, qualité: (Mme ou Mlle) Lejeune, Madeleine Nicole.
      Profession: religieuse, Paris
    - Tontine, constitution, emission 1759., 3 mars 1761; MC/ET/XXVIII/373
      Nom, qualité: (M.) Dupre, Jean.
      Profession: religieux celestin.
    - Tontine, constitution, emission 1759., 3 mars 1761; MC/ET/XXVIII/373
      Profession: inspecteur general des ponts et chaussées (ancien).
    - Tontine, constitution, emission 1759., 3 mars 1761; MC/ET/XXVIII/373
      Nom, qualité: (Mme ou Mlle) Veniat, Jeanne Catherine.
      Nom, qualité: (M.) Gareau, Louis (Paris), Paris.
      Profession: fripier (marchand), Paris
    - Tontine, constitution, emission 1759., 3 mars 1761; MC/ET/XXVIII/373
      Nom, qualité: (Mme ou Mlle) Charton, Nicole.
      Nom, qualité: (M.) Blancheteau, Jean Baptiste.
    - Tontine, constitution, emission 1759., 3 mars 1761; MC/ET/XXVIII/373
      Nom, qualité: (Mme ou Mlle) Donnerier, Marie Anne Jeanne.
      Nom, qualité: (M.) Delacroix, Olivier (bourgeois).
    - Tontine, constitution, emission 1759., 3 mars 1761; MC/ET/XXVIII/373
      Nom, qualité: (Mme ou Mlle) Dubois, Elisabeth Therese.
      Nom, qualité: (M.) Baule, Toussaint.
      Profession: doreur (maître), Paris.
    - Tontine, constitution, emission 1759., 3 mars 1761; MC/ET/XXVIII/373
      Nom, qualité: (Mme ou Mlle) Chauviere, Marie Claude.
    - Tontine, constitution, emission 1759., 3 mars 1761; MC/ET/XXVIII/373
      Nom, qualité: (Mme ou Mlle) Rollet, Jeanne Marguerite.
    - Tontine, constitution, emission 1759., 3 mars 1761; MC/ET/XXVIII/373
      Profession: tailleur d'habits (me-md).
    - Tontine, constitution, emission 1759., 3 mars 1761; MC/ET/XXVIII/373
    - Tontine, constitution, emission 1759., 3 mars 1761; MC/ET/XXVIII/373
      Nom, qualité: (Mme ou Mlle) Langlumee, Marie Jeanne.
      Nom, qualité: (M.) Carriere, Francois.
      Profession: limonadier (marchand)
    - Tontine, constitution, emission 1759., 3 mars 1761; MC/ET/XXVIII/373
      Nom, qualité: (M.) Boubila, Jean.
      Profession: marchand, Mas-d'Azil (le) (Ariège).
      Domicile: Mas-d'Azil (le) (Ariège)
    - Tontine, constitution, emission 1759., 3 mars 1761; MC/ET/XXVIII/373
      Nom, qualité: (M.) Boubilla, Pierre.
    - Tontine, constitution, emission 1759., 3 mars 1761; MC/ET/XXVIII/373
      Nom, qualité: (M.) Lepage, Laurent.
      Profession: garcon de chantier, Paris.
    - Tontine, constitution, emission 1759., 3 mars 1761; MC/ET/XXVIII/373
      Nom, qualité: (M.) Jacob, Denis (bourgeois).
    - Tontine, constitution, emission 1759., 3 mars 1761; MC/ET/XXVIII/373
    - Tontine, constitution, emission 1759., 3 mars 1761; MC/ET/XXVIII/373
    - Tontine, constitution, emission 1759., 3 mars 1761; MC/ET/XXVIII/373
      Nom, qualité: (M.) Chevreuil, Nicolas
    - Tontine, constitution, emission 1759., 3 mars 1761; MC/ET/XXVIII/373
      Nom, qualité: (Mme ou Mlle) Remy, Marie Marguerite.
      Nom, qualité: (M.) Baure, Antoine Francois.
      Profession: marechal-ferrant des mousquetaires.
    - Tontine, constitution, emission 1759., 3 mars 1761; MC/ET/XXVIII/373
    - Tontine, constitution, emission 1759., 3 mars 1761; MC/ET/XXVIII/373
      Nom, qualité: (M.) Gareau, Louis Francois.
      Profession: fripier (marchand), Paris.
    - Tontine, constitution, emission 1759., 3 mars 1761; MC/ET/XXVIII/373
      Nom, qualité: (M.) Lor, Louis.
    - Tontine, constitution, emission 1759., 3 mars 1761; MC/ET/XXVIII/373
      Nom, qualité: (M.) Thomas, Hugues.
      Profession: prêtre religieux celestin.
    - Tontine, constitution, emission 1759., 3 mars 1761; MC/ET/XXVIII/373
    - Constitution de rente tuteur de 120 l. par le roi à Elisabeth-Thérèse DUBOIS, veuve de Toussaint BRULE, maître doreur, rue Saint-Antoine, paroisse Saint-Paul, qui verse 1200 l., 3 mars 1761; MC/ET/XXVIII/373
    - Vente, terre, Fontenay-sous-Bois (Val-de-Marne)., 4 mars 1761; MC/ET/XXVIII/373
      Nom, qualité: (M.) Boudin, Hygin.
      Profession: vigneron, Bagnolet (Seine-Saint-Denis).
      Domicile: Bagnolet (Seine-Saint-Denis).
      Nom, qualité: (M.) Guerin, Pierre.
    - Succession, transport de droits., 4 mars 1761; MC/ET/XXVIII/373
      Nom, qualité: (Mme ou Mlle) Jacques, Angelique.
      Nom, qualité: (M.) Dubuisson, Jean.
      Profession: boulanger pour la provision (marchand), Paris.
    - Vente, bois., 4 mars 1761; MC/ET/XXVIII/373
      Nom, qualité: (M.) Lepine, Charles Jacques.
    - Renouvellement de bail de logement pour 9 ans, moyennant loyer de 90 livres à Girard DAVID, menuisier et Marie DURIER, grande rue de Faubourg - Saint - Antoine, 5 mars 1761; MC/ET/XXVIII/373
    - Inventaire après décès., 5 mars 1761; MC/ET/XXVIII/373
      Nom, qualité: (Mme ou Mlle) Restore, Jeanne.
      Nom, qualité: (M.) Delaporte, Jean.
      Profession: ouvrier en bas, Paris.
    - Bail, appartement, Paris (Paris) Grande rue du Faubourg Saint-Antoine., 5 mars 1761; MC/ET/XXVIII/373
      Nom, qualité: (Mme ou Mlle) Hebert, Marie Marguerite.
      Nom, qualité: (M.) Sauvage, Claude (écuyer).
      Profession: echevin.
      Nom, qualité: (M.) David, Gerard.
    - Rente, constitution., 5 mars 1761; MC/ET/XXVIII/373
      Nom, qualité: (M.) Proffit, Nicolas.
      Nom, qualité: (M.) Caron, Francois.
    - Transport de droits mobiliers par ARROUARD à François-Louis Dubois compagnon menuisier., 6 mars 1761; MC/ET/XXVIII/373
    - Inventaire après décès., 6 mars 1761; MC/ET/XXVIII/373
      Nom, qualité: (Mme ou Mlle) Plusquelec, Opportune Cecile.
      Nom, qualité: (M.) Mallet, Jean Marie.
      Profession: scieur de long, Paris.
    - Succession, transport de droits., 6 mars 1761; MC/ET/XXVIII/373
      Nom, qualité: (Mme ou Mlle) Bauffe, Jeanne Marguerite.
      Nom, qualité: (M.) Dubois, Francois Louis.
      Profession: menuisier (cpn)
    - Obligation., 6 mars 1761; MC/ET/XXVIII/373
      Nom, qualité: (M.) Lucotte, Pierre.
      Nom, qualité: (M.) Legrand, Louis.
    - Quittance., 8 mars 1761; MC/ET/XXVIII/373
      Nom, qualité: (M.) Guislain, Jacques.
      Nom, qualité: (M.) Lige, Laurent.
    - Bail, terre, Vincennes (Val-de-Marne)., 8 mars 1761; MC/ET/XXVIII/373
      Nom, qualité: (M.) Pierre Dit Namur, Jean Pierre.
      Nom, qualité: (M.) Vitry, Jean.
    - Bail, terre, Paris (Paris) Barriere de Reuilly., 8 mars 1761; MC/ET/XXVIII/373
      Nom, qualité: (M.) Monroy, Nicolas Pierre.
      Nom, qualité: (M.) Monroy, Louis.
      Profession: soldat aux gardes francaises.
      Nom, qualité: (M.) Genest, Claude.
    - Succession, décharge., 9 mars 1761; MC/ET/XXVIII/373
      Nom, qualité: (Mme ou Mlle) Tissie, Marie Claude.
      Nom, qualité: (M.) Moura, Pierre Francois.
      Profession: ouvrier en glace, Paris.
      décharge
    - Rente, constitution., 9 mars 1761; MC/ET/XXVIII/373
      Nom, qualité: (M.) Hebert, Jean Baptiste Louis Charles (écuyer).
      Nom, qualité: (Mme ou Mlle) Rousseau, Antoinette Marie.
    - Rente, constitution., 9 mars 1761; MC/ET/XXVIII/373
      Nom, qualité: (M.) Lenoir de Mezieres, Louis Samuel (écuyer).
      Nom, qualité: (M.) Carrier, Francois.
    - Testament., 10 mars 1761; MC/ET/XXVIII/373
      Nom, qualité: (Mme ou Mlle) Perate, Madeleine.
      Nom, qualité: (M.) Bienaise, Noel.
    - Rente de l'Hôtel de ville, quittance de rachat, subrogation, aides et gabelles emission 1758., 10 mars 1761; MC/ET/XXVIII/373
      Nom, qualité: (M.) Delaisement, Sebastien (bourgeois).
      Domicile: Paris (Paris) paroisse Saint-Roch.
      Nom, qualité: (M.) Sicauld, Jacques Nicolas (bourgeois, Paris), Paris.
      Relations: subrogé(e) de l'intervenant 1